gen/adj.lexc
! Handgeschriebener generativer FST — Adjektive (Positiv), drei Genera.
!
! Erweiterung des Nomen-Beispiels (gen/astem.lexc) auf Adjektive; teilt sich die
! Akzentregel gen/accent.regex. Wie bei den Nomen KEIN aus den Daten abgeleiteter
! Generator, sondern eine von Hand formulierte Hypothese, nicht-zirkulär gegen die
! Twanksta-Vollformen getestet.
!
! Zwei Klassen (vgl. Twanksta-paradigm):
!   AdjFixed  (Par. 25/27): fester Akzent — Stamm über alle 24 Formen stabil.
!   AdjMobile (Par. 26/29/31): bewegliche Betonung — in den akzentverschobenen
!             Slots wird der Stamm leicht (Makron kurz / Geminate einfach) und
!             die Endung schwer (ā, Gravis à, Geminate mm). Verschobene Slots:
!             Masc/Neut = Nom.Pl, Dat.Sg, Dat.Pl;  Fem = Nom.Sg, Dat.Pl.
!
! Mechanik wie bei den Nomen: die verschobenen Endungen stellen den abstrakten
! Akzentgrenze-Marker ^ voran; gen/accent.regex reduziert davor das schwere
! Stammmerkmal und tilgt ^. Der Auslöser ist der Marker, nicht die (schwere)
! Endung selbst — belarussisks (fest, mit Geminate ss) behält seine ss überall,
! weil kein ^ gesetzt wird.

Multichar_Symbols +Adj +Part +Pass +Act +Masc +Fem +Neut +Sg +Pl +Nom +Gen +Dat +Akk ^

LEXICON Root
  AdjFixed ;
  AdjMobile ;
  PartPass ;
  PartAct ;

! Lexeme: Lemma (Masc.Nom.Sg.) : Stamm (Masc.Gen.Sg. minus -as).
LEXICON AdjFixed
  amērikanisks:amērikanisk  AdjFixedInfl ;
  arktisks:arktisk          AdjFixedInfl ;
  belarussisks:belarussisk  AdjFixedInfl ;   ! Geminate ss, aber fest → bleibt
  instraws:instraw          AdjFixedInfl ;

LEXICON AdjMobile
  ainadesīmts:ainadesīmt    AdjMobileInfl ;   ! Makron ī
  astōnadesīmts:astōnadesīmt AdjMobileInfl ;  ! Makron ō
  lāuks:lāuk                AdjMobileInfl ;    ! Makron ā

! Jedes Lexem verzweigt in alle drei Genera.
LEXICON AdjFixedInfl
  AdjFixedMasc ;
  AdjFixedFem ;
  AdjFixedNeut ;

LEXICON AdjMobileInfl
  AdjMobileMasc ;
  AdjMobileFem ;
  AdjMobileNeut ;

! ─── Feste Endungen (Par. 25) ──────────────────────────────────────────
LEXICON AdjFixedMasc
  +Adj+Masc+Sg+Nom:s       # ;
  +Adj+Masc+Pl+Nom:ai      # ;
  +Adj+Masc+Sg+Gen:as      # ;
  +Adj+Masc+Pl+Gen:an      # ;
  +Adj+Masc+Sg+Dat:asmu    # ;
  +Adj+Masc+Pl+Dat:amans   # ;
  +Adj+Masc+Sg+Akk:an      # ;
  +Adj+Masc+Pl+Akk:ans     # ;

LEXICON AdjFixedFem
  +Adj+Fem+Sg+Nom:a        # ;
  +Adj+Fem+Pl+Nom:as       # ;
  +Adj+Fem+Sg+Gen:as       # ;
  +Adj+Fem+Pl+Gen:an       # ;
  +Adj+Fem+Sg+Dat:ai       # ;
  +Adj+Fem+Pl+Dat:amans    # ;
  +Adj+Fem+Sg+Akk:an       # ;
  +Adj+Fem+Pl+Akk:ans      # ;

LEXICON AdjFixedNeut
  +Adj+Neut+Sg+Nom:an      # ;
  +Adj+Neut+Pl+Nom:ai      # ;
  +Adj+Neut+Sg+Gen:as      # ;
  +Adj+Neut+Pl+Gen:an      # ;
  +Adj+Neut+Sg+Dat:asmu    # ;
  +Adj+Neut+Pl+Dat:amans   # ;
  +Adj+Neut+Sg+Akk:an      # ;
  +Adj+Neut+Pl+Akk:ans     # ;

! ─── Mobile Endungen (Par. 26): ^ + schwere Endung in verschobenen Slots ──
LEXICON AdjMobileMasc
  +Adj+Masc+Sg+Nom:s        # ;
  +Adj+Masc+Pl+Nom:%^āi     # ;
  +Adj+Masc+Sg+Gen:as       # ;
  +Adj+Masc+Pl+Gen:an       # ;
  +Adj+Masc+Sg+Dat:%^àsmu   # ;
  +Adj+Masc+Pl+Dat:%^ammans # ;
  +Adj+Masc+Sg+Akk:an       # ;
  +Adj+Masc+Pl+Akk:ans      # ;

LEXICON AdjMobileFem
  +Adj+Fem+Sg+Nom:%^ā       # ;
  +Adj+Fem+Pl+Nom:as        # ;
  +Adj+Fem+Sg+Gen:as        # ;
  +Adj+Fem+Pl+Gen:an        # ;
  +Adj+Fem+Sg+Dat:ai        # ;
  +Adj+Fem+Pl+Dat:%^āmans   # ;
  +Adj+Fem+Sg+Akk:an        # ;
  +Adj+Fem+Pl+Akk:ans       # ;

LEXICON AdjMobileNeut
  +Adj+Neut+Sg+Nom:an       # ;
  +Adj+Neut+Pl+Nom:%^āi     # ;
  +Adj+Neut+Sg+Gen:as       # ;
  +Adj+Neut+Pl+Gen:an       # ;
  +Adj+Neut+Sg+Dat:%^àsmu   # ;
  +Adj+Neut+Pl+Dat:%^ammans # ;
  +Adj+Neut+Sg+Akk:an       # ;
  +Adj+Neut+Pl+Akk:ans      # ;

! ═══ PARTIZIPIEN (agieren adjektivisch, drei Genera) ══════════════════════
!
! Twanksta-Par.68/69 sind KEINE Nomen, sondern Partizipien mit adjektivischer
! Deklination (Dat.Sg. -asmu/-jasmu, drei Genusblöcke). Zwei Typen:
!   PartPass (Par.69): passives Partizip -ts, a-stämmig, semi-mobil. Wie das
!            mobile Adjektiv, aber Dat.Sg. -asmu ist NICHT mobil (kein Gravis),
!            und Neut Nom.Pl. -āi bleibt fest. Mobile Slots: Masc Nom.Pl/Dat.Pl,
!            Fem Nom.Sg/Dat.Pl, Neut Dat.Pl. Stamm = Masc.Gen.Sg. minus -as.
!   PartAct  (Par.68): aktives Partizip -uns, eigener -us-Stamm, fest. Masc -uns,
!            Fem -usi, Neut -us; obliquer -us- + jo-artige Endungen (-jas/-jasmu/
!            -jai/-jamans). Stamm = Masc.Nom.Sg. minus -uns.

LEXICON PartPass
  ebzignāts:ebzignāt        PartPassInfl ;   ! Makron ā
  enbilancīts:enbilancīt    PartPassInfl ;   ! Makron ī
  aulemts:aulemt            PartPassInfl ;    ! ohne schweres Merkmal

LEXICON PartAct
  ainagimmuns:ainagimm      PartActInfl ;
  aulaūwuns:aulaūw          PartActInfl ;     ! Makron ū (fest → bleibt)
  auminīwuns:auminīw        PartActInfl ;

LEXICON PartPassInfl
  PartPassMasc ;
  PartPassFem ;
  PartPassNeut ;

LEXICON PartActInfl
  PartActMasc ;
  PartActFem ;
  PartActNeut ;

! ─── Passives Partizip -ts (Par.69), a-stämmig, semi-mobil ────────────────
LEXICON PartPassMasc
  +Part+Pass+Masc+Sg+Nom:s        # ;
  +Part+Pass+Masc+Pl+Nom:%^āi     # ;   ! mobil
  +Part+Pass+Masc+Sg+Gen:as       # ;
  +Part+Pass+Masc+Pl+Gen:an       # ;
  +Part+Pass+Masc+Sg+Dat:asmu     # ;   ! nicht mobil (anders als Adj-Mobil)
  +Part+Pass+Masc+Pl+Dat:%^ammans # ;   ! mobil
  +Part+Pass+Masc+Sg+Akk:an       # ;
  +Part+Pass+Masc+Pl+Akk:ans      # ;

LEXICON PartPassFem
  +Part+Pass+Fem+Sg+Nom:%^ā       # ;   ! mobil
  +Part+Pass+Fem+Pl+Nom:as        # ;
  +Part+Pass+Fem+Sg+Gen:as        # ;
  +Part+Pass+Fem+Pl+Gen:an        # ;
  +Part+Pass+Fem+Sg+Dat:ai        # ;
  +Part+Pass+Fem+Pl+Dat:%^āmans   # ;   ! mobil
  +Part+Pass+Fem+Sg+Akk:an        # ;
  +Part+Pass+Fem+Pl+Akk:ans       # ;

LEXICON PartPassNeut
  +Part+Pass+Neut+Sg+Nom:an       # ;
  +Part+Pass+Neut+Pl+Nom:āi       # ;   ! fest (anders als Masc)
  +Part+Pass+Neut+Sg+Gen:as       # ;
  +Part+Pass+Neut+Pl+Gen:an       # ;
  +Part+Pass+Neut+Sg+Dat:asmu     # ;
  +Part+Pass+Neut+Pl+Dat:%^ammans # ;   ! mobil
  +Part+Pass+Neut+Sg+Akk:an       # ;
  +Part+Pass+Neut+Pl+Akk:ans      # ;

! ─── Aktives Partizip -uns (Par.68), -us-Stamm, fest ──────────────────────
LEXICON PartActMasc
  +Part+Act+Masc+Sg+Nom:uns       # ;
  +Part+Act+Masc+Pl+Nom:usis      # ;
  +Part+Act+Masc+Sg+Gen:usjas     # ;
  +Part+Act+Masc+Pl+Gen:usin      # ;
  +Part+Act+Masc+Sg+Dat:usjasmu   # ;
  +Part+Act+Masc+Pl+Dat:usimans   # ;
  +Part+Act+Masc+Sg+Akk:usin      # ;
  +Part+Act+Masc+Pl+Akk:usins     # ;

LEXICON PartActFem
  +Part+Act+Fem+Sg+Nom:usi        # ;
  +Part+Act+Fem+Pl+Nom:usjas      # ;
  +Part+Act+Fem+Sg+Gen:usjas      # ;
  +Part+Act+Fem+Pl+Gen:usjan      # ;
  +Part+Act+Fem+Sg+Dat:usjai      # ;
  +Part+Act+Fem+Pl+Dat:usjamans   # ;
  +Part+Act+Fem+Sg+Akk:usin       # ;
  +Part+Act+Fem+Pl+Akk:usjans     # ;

LEXICON PartActNeut
  +Part+Act+Neut+Sg+Nom:us        # ;
  +Part+Act+Neut+Pl+Nom:us        # ;
  +Part+Act+Neut+Sg+Gen:usjas     # ;
  +Part+Act+Neut+Pl+Gen:usin      # ;
  +Part+Act+Neut+Sg+Dat:usjasmu   # ;
  +Part+Act+Neut+Pl+Dat:usimans   # ;
  +Part+Act+Neut+Sg+Akk:us        # ;
  +Part+Act+Neut+Pl+Akk:us        # ;
